臺灣雲林地方法院刑事判決　　　　　　　 100年度訴字第84號
公　訴　人　臺灣雲林地方法院檢察署檢察官
被　　　告　張陰石
指定辯護人　李建忠律師
上列被告因違反毒品危害防制條例案件，經檢察官提起公訴（99
年度偵字第5970號、100 年度偵字第12號），本院判決如下：
    主  文
張陰石販賣第二級毒品，累犯，處有期徒刑年拾月，販賣第二
級毒品所得新臺幣貳仟元沒收之，如全部或一部不能沒收時，以
其財產抵償之；又販賣第二級毒品，累犯，處有期徒刑年拾月
，販賣第二級毒品所得新臺幣壹仟元沒收之，如全部或一部不能
沒收時，以其財產抵償之；又販賣第二級毒品，累犯，處有期徒
刑年拾月，販賣第二級毒品所得新臺幣貳仟伍佰元沒收之，如
全部或一部不能沒收時，以其財產抵償之。應執行有期徒刑肆年
陸月，販賣第二級毒品所得新臺幣伍仟伍佰元沒收之，如全部或
一部不能沒收時，以其財產抵償之。
    事  實
一、張陰石前於民國97年間，因違反毒品危害防制條例案件，經
    本院以96年度易字第674 號、97年度易字第74號合併裁判，
    各判處有期徒刑5 月、5 月，應執行有期徒刑9 月確定，嗣
    於97年10月4 日縮刑期滿，執行完畢。詎其仍不知悔改，因
    染有毒癮，而購買毒品所費不貲，為滿足其施用毒品及日常
    生活所需，竟基於販賣第二級毒品甲基安非他命以營利之各
    別犯意，以其持用之他人所有門號0000000000號搭配不詳廠
    牌行動電話為聯絡工具（未扣案），而為下列販賣第二級毒
    品之行為：
  (一)於99年9 月16日下午2 時25分41秒至同日下午3 時11分17秒
    許，與持用門號0000000000號行動電話之郭文彬為如附表一
    所示多次通話聯絡交易甲基安非他命之地點，並於最後1 通
    電話結束後約半小時至1 小時內，在虎尾鎮霹靂布袋戲館前
    （起訴書誤載為霹歷布袋戲館），將甲基安非他命1 包（價
    值新臺幣【下同】2,000 元）販賣予郭文彬，並當場收取2,
    000 元之現金。
  (二)於99年9 月20日下午5 時22分23秒許及同日下午5 時41分56
    秒許，與持用門號0000000000號行動電話之郭文彬為如附表
    二所示2 次通話聯絡交易甲基安非他命之地點，並於最後1
    通電話結束後約半小時至1 小時內，在虎尾鎮中溪國民小學
    前，將甲基安非他命1 包（價值1,000 元）販賣予郭文彬，
    並當場收取1,000 元之現金。
  (三)於99年9 月26日凌晨0 時7 分42秒至同日凌晨1 時3 分51秒
    許，與持用門號0000000000號行動電話之楊昆衡為如附表三
    所示多次通話聯絡交易甲基安非他命之地點，並於最後1 通
    電話結束後約半小時至1 小時內，在雲林縣虎尾鎮持法媽祖
    宮附近，將甲基安非他命1 包（價值2,500 元）販賣予楊昆
    衡，並當場收取2,500 元之現金。
二、嗣經本院核發對張陰石所持用之上開門號0000000000號行動
    電話實施通訊監察，始悉上情。
三、案經臺灣雲林地方法院檢察署檢察官自動檢舉及指揮雲林縣
    警察局虎尾分局偵查起訴。
    理  由
壹、證據能力部分：
  一按被告以外之人於偵查中向檢察官所為陳述，除顯有不可信
    之情況者外，得為證據，刑事訴訟法第159 條之1 第2 項定
    有明文，考其立法理由係認現行刑事訴訟法規定檢察官代表
    國家偵查犯罪、實施公訴，依法其有訊問被告、證人及鑑定
    人之權，證人、鑑定人且須具結，而實務運作時，偵查中檢
    察官向被告以外之人所取得之陳述，原則上均能遵守法律規
    定，不至於違法取供，其可信度極高，因此除顯有不可信之
    情況者外，認具有證據能力得為證據，亦即檢察官之訊問筆
    錄，原則上均有證據能力，例外時始無證據能力。被告張陰
    石及其辯護人於審判中，對於證人楊昆衡、郭文彬於檢察官
    偵查中具結所為陳述之證據能力（結文見偵卷第10頁、第35
    頁），均表示沒有意見且同意作為證據使用（見本院卷第36
    頁），而未主張有何不可信之情況，依上說明，本院下列引
    用之證人楊昆衡、郭文彬於偵查中向檢察官所為之陳述自均
    具有證據能力。
  二又按刑事訴訟法上「證據排除法則」，係指將具有證據價值
    或真實之證據，因取得程序之違法，而予以排除之法則。茍
    司法警察機關於實施通訊監察時，已合於通訊保障及監察法
    第5 條第1 項所規定之要件，且依法取得法官所核發之通訊
    監察書，基於該通訊監察所取得之證據，即無證據排除法則
    之適用。且按有事實足認被告或犯罪嫌疑人有最輕本刑為3
    年以上有期徒刑之罪嫌，並危害國家安全或社會秩序情節重
    大，而有相當理由可信其通訊內容與本案有關，且不能或難
    以其他方法蒐集或調查證據者，得發通訊監察書。通訊監察
    書，偵查中由檢察官依司法警察機關聲請或依職權聲請該管
    法院核發，審判中由法官依職權核發，通訊保障及監察法第
    5 條第1 項第1 款、第2 項定有明文。查本件被告張陰石所
    持用之門號0000000000號行動電話之監聽錄音，經本院核准
    在案（99年度聲監字第501 號）。經核被告張陰石涉犯之毒
    品危害防制條例第4 條之罪，係最輕本刑為3 年以上有期徒
    刑之罪，且該等犯罪類型之犯罪過程多係透過電話通聯，並
    以代號、暗碼等隱晦方式暗中進行，其犯罪結果戕害不特定
    國人之身心健康甚鉅，自屬危害社會秩序情節重大，而有相
    當理由可信犯罪嫌疑人之通訊內容要與涉案情節有關，且難
    以其他方法蒐集或調查證據者，又監聽過程中尚查無任何不
    法或不當侵害人權保障之情事，自屬符合通訊保障及監察法
    第5 條第1 項第1 款、第2 項之規定，核係依法所為之監聽
    ，尚無不法取證情事或違背法定程序之處。又按通訊監察錄
    音之譯文，僅屬依據監聽錄音結果予以翻譯之文字，固具文
    書證據之外觀，但實際上仍應認監聽所得之錄音帶或光碟，
    始屬調查犯罪所得之證物；刑事訴訟法第165 條之1 第2項
    所稱之證物，如其蒐證程式合法，並經合法調查，自具證據
    能力。因此檢察官如提出通訊監察錄音之譯文為其證據方法
    ，實乃以其監聽所得之錄音帶或光碟，為調查犯罪所得之證
    物，法院本應依刑事訴訟法第165 條之1 所列之方法調查，
    以判斷該錄音帶或光碟是否與通訊監察錄音之譯文相符。而
    監聽錄音製作之譯文，雖通常為偵查犯罪機關單方面製作，
    然若被告或訴訟關係人對其真實性並無爭執，經法院於審判
    期日提示譯文供當事人辨認、表示意見並為辯論者，程式自
    屬適法（最高法院95年度臺上字第295 號、94年度臺上字第
    4665號判決意旨參照）。從而，本件上開通訊監察既係依法
    定程序所為，則基於該通訊監察所取得之監聽電話錄音，暨
    司法警察依據該監聽電話錄音而製作之通訊監察紀錄譯文，
    因其取得程序並無違法，通訊監察過程既已符合法定程序，
    而該等通訊監察譯文復經法院踐行證據調查程序，則該等譯
    文堪認有證據能力，本院自得採為認定事實之證據，併予敘
    明。
  三末按被告以外之人於審判外之陳述，雖不符刑事訴訟法第15
    9 條之1 至之4 之規定，而經當事人於審判程序同意作為證
    據，法院審酌該言詞陳述或書面陳述作成時之情況，認為適
    當者，亦得為證據，同法第159 條之5 第1 項定有明文。其
    立法意旨在於傳聞證據未經當事人之反對詰問予以核實，原
    則上係予排除，惟若當事人已放棄對原供述人之反對詰問權
    ，於審判程序中表明同意該等傳聞證據可作為證據，基於證
    據資料愈豐富，愈有助於真實發見之理念，並尊重當事人對
    傳聞證據之處分權，且強化言詞辯論主義，使訴訟程序進行
    順暢，此時，法院自可承認該傳聞證據之證據能力。查本判
    決除上揭所述證據外，以下所引被告以外之人之言詞或書面
    陳述，雖未符同法第159 條之1 至之4 之規定，但經檢察官
    、被告及辯護人同意或不爭執供為證據使用，本院審酌該等
    供述證據之作成及取得之狀況，未見違法或不當取證之情事
    ，且為證明被告犯罪事實存否所必要，以之作為證據，認屬
    適當，復經本院於審判期日就上開證據依法進行調查、辯論
    ，依刑事訴訟法第159 條之5 規定，均具有證據能力。
  四另卷附證人楊昆衡持用之手機翻拍照片2 張，純係機器錄製
    而不涉及人為之意志判斷，與傳聞法則所欲防止證人記憶、
    認知、誠信之誤差明顯有別，核與刑事訴訟法第159 條第1
    項之要件不符。該項證據既無違法取得之情形，且經本院依
    刑事訴訟法第164 條第1 項之規定踐行調查證據程序，自應
    具有證據能力。
貳、認定犯罪事實所憑之證據及理由：
  一訊據被告張陰石就上揭犯罪事實，於本院準備程序及審理中
    坦承在卷（見本院卷第23頁、第35頁反面、第36頁反面、第
    66頁），核與證人楊昆衡、郭文彬於警詢及偵查中所述相符
    （見警卷第8 頁至第12頁、偵卷第9 頁至第10頁、警卷第21
    頁至第26頁、偵卷第33頁至第34頁），並有本院99年度聲監
    字第501 號通訊監察書及如附表一至三各編號所示之通訊監
    察譯文各1 份、雲林縣警察局虎尾分局指認犯罪嫌疑人紀錄
    表1 紙（證人楊昆衡之指認犯罪嫌疑人紀錄表上未記載指認
    相片編號，故不予引用）、證人楊昆衡所持用之手機翻拍照
    片2 張附卷可稽（見本院卷第40頁信封內、警卷第13頁至第
    15 頁 、第28頁至第30頁、第16頁、第31頁、偵卷第7 頁）
    。
  二按販賣毒品之所謂販賣行為，係行為人基於營利之目的，而
    販入或賣出毒品而言。販賣毒品者，其主觀上須有營利之意
    圖，且客觀上有販賣之行為，即足構成，至於實際上是否已
    經獲利，則非所問，即於有償讓與他人之初，係基於營利之
    意思，並著手實施，而因故無法高於購入之原價出售，最後
    不得不以原價或低於原價讓與他人時，仍屬販賣行為。必也
    始終無營利之意思，以原價或低於原價有償讓與他人，方難
    謂為販賣行為，而僅得以轉讓罪論處（參見最高法院93年度
    台上字第1651號、94年度台上字第5317號判決要旨）。又販
    賣甲基安非他命係違法行為，非可公然為之，且有其獨特之
    販售通路及管道，復無公定價格，易於增減分裝之份量，故
    各別買賣之價量，或隨雙方關係深淺、資力、需求、認知，
    及貨源多寡、查緝鬆嚴、對購買者之風險評估等而異其標準
    ，非可一概而論。再近年來，政府為杜絕毒品氾濫，對於查
    緝施用及販賣毒品均嚴加執行，販賣毒品罪既屬重罪，設如
    無利可圖，衡情一般持有毒品之人當無輕易將所持有之甲基
    安非他命轉讓他人，甘冒另向他人購買時，遭致查獲之危險
    ；而販賣之利得，除經承認犯行，或帳冊價量均臻明確外，
    委難察得實情，縱未確切查得販賣賺取之實際差價，但除別
    有事證，足認係按同一價格轉讓，確未牟利外，尚難執此認
    為非法販賣之事證有所不足，致知過坦承者難辭重典，飾詞
    否認者反得逞僥倖，而失情理之平。惟販賣毒品之人從價差
    或量差中牟利之方式雖異，然其販賣目的在意圖營利則同一
    ，堪認販賣者購入甲基安非他命之價格必較其售出之價格低
    廉，或係以同一價格而減少甲基安非他命之份量，而從中賺
    取差額利潤圖利之意圖及事實，此應屬合於論理法則，且不
    違背社會通常經驗之理性判斷。查本件被告將第二級毒品甲
    基安非他命交付予販賣對象即證人楊昆衡、郭文彬時，均有
    約定對價，且於本院審理時自承因失業，故販賣毒品貼補生
    活費，且從中抽取部份毒品施用而得利（見本院卷第70頁、
    第71頁反面），是以揆諸上揭判決意旨，足認被告有營利之
    意圖。
  三綜上所述，堪信被告自白與事實相符而足資採認，本件事證
    明確，應予依法論科。
、論罪科刑：
  一查甲基安非他命係屬毒品危害防制條例第2 條第2 項第2 款
    所列之第二級毒品。故核被告張陰石販賣第二級毒品甲基安
    非他命之行為，係犯毒品危害防制條例第4 條第2 項之販賣
    第二級毒品罪。被告各次非法持有第二級毒品甲基安非他命
    之低度行為，均為其各次進而販賣之高度行為所吸收，均不
    另論罪。被告所犯3 次販賣第二級毒品罪間，犯意各別，行
    為互異，應予分論併罰。又被告有如事實欄所載之犯罪科刑
    執行情形，有臺灣高等法院被告前案紀錄表1 份在卷足憑，
    其前受有期徒刑之刑執行完畢後，五年內故意再犯本件有期
    徒刑以上之罪，為累犯，應依刑法第47條第1 項之規定，均
    加重其刑。
  二復按毒品危害防制條例第4 條第2 項販賣第二級毒品罪，法
    定刑為「無期徒刑」或「7 年以上有期徒刑」，刑度甚重。
    若不分犯罪情節輕重，概處以上開刑責，難免輕重失衡，倘
    有情輕法重情形，於裁判時自得適用刑法第59條酌量減輕其
    刑，以避免過嚴之刑罰，此參之司法院大法官釋字第263 號
    解釋文自明。又適用刑法第59條酌量減輕其刑時，並不排除
    同法第57條所列舉10款事由之審酌（最高法院100 年度台上
    字第2268號判決意旨參照）。本件被告固有上述販賣第二級
    毒品之犯行，然其自承係因失業，又染有毒癮，為滿足其生
    活所需及施用毒品之慾求，減省購買毒品之花費，遂於證人
    楊昆衡、郭文彬要求購買毒品時，涉險販毒等語（見本院卷
    第70頁、第71頁反面），而查被告自82年間開始施用毒品，
    至今已逾20年，始終未能戒除毒癮，此觀臺灣高等法院被告
    前案紀錄表自明，足認被告己身亦身受毒癮所苦，缺乏從事
    正常工作之能力，是其販賣毒品之行為雖絕無可取，但其所
    得利者，僅係賺取部分毒品供已施用及維持生活，並非用於
    積極謀取暴利之途，且被告本件起訴販賣之犯行僅3 次，各
    次販毒所收取之對價為1,000 元至2,500 元，顯見被告販賣
    之數量甚微，相對於長期且大量販賣毒品之大毒梟，其對社
    會治安及國民健康所造成之危害尚屬較輕，犯罪情節亦非重
    大。而刑罰除制裁功能外，亦寓有教育、感化之目的，期使
    誤入歧途而有心遷善改過者，可以早日復歸家庭及社會，而
    查被告已屆耳順之年，除本案外，尚涉犯其他販賣毒品案件
    ，且現已在執行中，過長之刑度對被告而言，反而有害其回
    歸社會，故被告所犯販賣第二級毒品之情節，不免有情輕法
    重之情形，其犯罪情狀顯可憫恕，雖科以減輕其刑後之法定
    最低刑度，仍嫌過重，爰依刑法第59條之規定酌減其刑，並
    依法先加後減之。
  三爰審酌被告因染有毒癮多年，始終未能完全戒絕，又因失業
    而喪失經濟來源，為圖減省施用毒品之費用及維持日常生活
    所需，竟鋌而走險，非法販毒謀利，無視於國家防制毒品危
    害之禁令，戕害他人之身心發展，使購買毒品者亦沈淪於此
    ，危害社會治安及有相當之惡性，惟兼慮及其販賣毒品之次
    數、數量、各次交易金額，並衡酌被告犯後就各次犯行均悉
    數坦承，頗有悔意，且被告販賣毒品之對象僅有2 人，並無
    廣為散發毒害之情；另被告自承因家境不好，僅有國小肄業
    之智識程度，曾從事鐵工、綁鐵等職，父母過世之後，其未
    與兄弟姐妹保持聯絡，亦未曾另組家庭生兒育女，獨自1 人
    四處漂泊，無固定居所，戶口亦是寄在朋友住處，其因另案
    入監服刑之後，並未告知家人，亦無人前來探視，足見被告
    家庭關係疏離，欠缺情感寄託，又無固定職業，故而沉淪毒
    品多年，進而走向販毒一途等一切情狀（見本院卷第68頁反
    面至第70頁反面），量處如主文所示之刑，以示警惕，並期
    改過遷善。
  四沒收部分：
    (一)按毒品危害防制條例第19條第1 項規定性質上係沒收之補
      充規定。其屬於本條所定沒收之標的，如得以直接沒收者
      ，判決主文僅宣告沒收即可，不生「追徵其價額」或「以
      其財產抵償之」問題，須沒收之標的全部或一部不能沒收
      時，始生「追徵其價額」或「以其財產抵償之」選項問題
      。又該規定所稱「追徵其價額」者，係指所沒收之物為金
      錢以外之其他財物而無法沒收時，應追徵其價額，使其繳
      納與原物相當之價額。如所得財物為金錢而無法沒收時，
      始應「以其財產抵償之」（最高法院95年度臺上字第305
      號判決意旨參照）。又按毒品危害防制條例第19條第1 項
      規定，犯販賣毒品罪者，其犯罪所得之財物均沒收之，係
      採義務沒收主義。故販賣毒品所得之對價，不問其中成本
      若干，利潤多少，均應全部諭知沒收，貫徹政府查禁煙毒
      之決心，以符立法本旨（最高法院91年度臺上字第2419號
      判決意旨參照）。是以被告如犯罪事實欄一所示各次販賣
      毒品所得2,000 元、1,000 元及2,500 元雖均未扣案，然
      為被告因犯罪所得之財物，應分別依毒品危害防制條例第
      19條第1 項規定，於被告該次犯罪主文下諭知沒收，如全
      部或一部不能沒收時，應以被告之財產抵償之（金錢無從
      追徵其價額）。
    (二)復按毒品危害防制條例第19條第1 項所規定之沒收，固為
      刑法之特別規定，採義務沒收主義，但上開法條既無「不
      問屬於犯人與否，沒收之」之規定，自屬相對沒收主義之
      立法，仍應以該物品屬於犯人所有者為限，始應予以沒收
      ，庶符沒收制度之基本原則（最高法院89年度臺上字第56
      05號、90年度台上字第626 號判決意旨參照）。又查行動
      電話服務需以SIM 卡為使用介面，因此電信公司於出租行
      動電話門號予消費者使用時，即同時附帶提供晶片卡作為
      消費者門號使用之介面，故電信公司接受消費者申辦門號
      並將該門號開通上線時，該SIM 卡之所有權亦移轉予消費
      者（最高法院97年度臺上字第3890號判決參照），是以就
      行動電話之SIM 卡亦得宣告沒收。惟查被告所持有之不詳
      廠牌行動電話1 支（搭配門號0000000000號SIM 卡1 張）
      ，門號申設人並非被告，而非被告所有，至搭配該門號之
      行動電話並未扣案，據被告供述已遺失（見本院100 年度
      訴字第92號判決書，附於本院卷第75頁反面），顯無從執
      行，爰均不宣告沒收。
肆、應適用之法條：
  一刑事訴訟法第299 條第1 項前段。
  二毒品危害防制條例第4 條第2 項、第19條第1 項。
  三刑法第11條、第47條第1 項、第59條、第51條第5 款。
本案經檢察官江柏青到庭執行職務。
中    華    民    國  100     年    7     月    27    日
                  刑事第五庭    審判長法  官  吳基華
                                      法  官  張文俊
                                      法  官  段奇琬
以上正本證明與原本無異。
如不服本判決應於收受判決後10日內向本院提出上訴書狀，並應
敘述具體理由；其未敘述上訴理由者，應於上訴期間屆滿後20日
內向本院補提理由書（均須按他造當事人之人數附繕本）。「切
勿逕送上級法院」。
                                      書記官  高培馨
中    華    民    國   100    年    7     月    27    日
附錄本件論罪科刑法條全文：
毒品危害防制條例第4條
製造、運輸、販賣第一級毒品者，處死刑或無期徒刑；處無期徒
刑者，得併科新臺幣 2 千萬元以下罰金。
製造、運輸、販賣第二級毒品者，處無期徒刑或7 年以上有期徒
刑，得併科新臺幣1 千萬元以下罰金。
製造、運輸、販賣第三級毒品者，處5 年以上有期徒刑，得併科
新臺幣7 百萬元以下罰金。
製造、運輸、販賣第四級毒品者，處3 年以上10年以下有期徒刑
，得併科新臺幣3 百萬元以下罰金。
製造、運輸、販賣專供製造或施用毒品之器具者，處1 年以上7
年以下有期徒刑，得併科新臺幣1 百萬元以下罰金。
前五項之未遂犯罰之。
附表一：犯罪事實欄一之(一)部分。
┌──┬────┬────┬─────┬──────────────┬─────┬────┐
│編號│日期    │時間    │通話對象  │通話內容                    │通訊監察書│譯文出處│
├──┼────┼────┼─────┼──────────────┼─────┼────┤
│1   │99年9 月│14:25:41│0000000000│Ｂ：喂。                    │99年度聲監│警卷第28│
│    │16日    │        │  張陰石  │Ａ：嗯，要過來了嗎？        │字第501 號│頁      │
│    │        │        │    ↓    │Ｂ：兄喔，喂。              │通訊監察書│        │
│    │        │        │0000000000│Ａ：嗯。                    │（本院卷第│        │
│    │        │        │  郭文彬  │Ｂ：喂。                    │40頁信封內│        │
│    │        │        │          │Ａ：你有聽到嗎？            │）        │        │
│    │        │        │          │Ｂ：兄喔。                  │          │        │
│    │        │        │          │Ａ：嗯啦。                  │          │        │
│    │        │        │          │Ｂ：我到了，到了。          │          │        │
│    │        │        │          │Ａ：你到了喔。              │          │        │
│    │        │        │          │Ｂ：嗯。                    │          │        │
├──┼────┼────┼─────┼──────────────┼─────┼────┤
│2   │99年9 月│14:27:48│0000000000│Ｂ：喂。                    │99年度聲監│警卷第28│
│    │16日    │        │  郭文彬  │Ａ：嗯。                    │字第501 號│頁      │
│    │        │        │    ↓    │Ｂ：兄，那路邊稍微怪怪，咱們│通訊監察書│        │
│    │        │        │0000000000│    換一下，換一下地方。    │（本院卷第│        │
│    │        │        │  張陰石  │Ａ：你到那裡右轉。          │40頁信封內│        │
│    │        │        │          │Ｂ：沒有，我轉到這條什麼路。│）        │        │
│    │        │        │          │Ａ：你去昨天十字路那裡。    │          │        │
│    │        │        │          │Ｂ：好。                    │          │        │
├──┼────┼────┼─────┼──────────────┼─────┼────┤
│3   │99年9 月│14:34:38│0000000000│Ｂ：喂。                    │99年度聲監│警卷第28│
│    │16日    │        │  張陰石  │Ａ：你在那裡？              │字第501 號│頁至第29│
│    │        │        │    ↓    │Ｂ：我在街上。              │通訊監察書│頁      │
│    │        │        │0000000000│Ａ：嗯啊。                  │（本院卷第│        │
│    │        │        │  郭文彬  │Ｂ：你是誰？                │40頁信封內│        │
│    │        │        │          │Ａ：我「潑仔」啦。          │）        │        │
│    │        │        │          │Ｂ：阿。                    │          │        │
│    │        │        │          │Ａ：我「潑仔」啦。          │          │        │
│    │        │        │          │Ｂ：喔「潑哥」。            │          │        │
│    │        │        │          │Ａ：嗯啦。                  │          │        │
│    │        │        │          │Ｂ：布袋戲這裡。            │          │        │
│    │        │        │          │Ａ：那裡？                  │          │        │
│    │        │        │          │Ｂ：布袋戲。                │          │        │
│    │        │        │          │Ａ：霹靂城那裡喔？          │          │        │
│    │        │        │          │Ｂ：布袋戲這裡。            │          │        │
│    │        │        │          │Ａ：你在廟喔？              │          │        │
│    │        │        │          │Ｂ：不是啦，霹靂你知道嗎？  │          │        │
│    │        │        │          │Ａ：霹靂我知道啦。          │          │        │
│    │        │        │          │Ｂ：嗯啦。                  │          │        │
│    │        │        │          │Ａ：好啦，好。              │          │        │
├──┼────┼────┼─────┼──────────────┼─────┼────┤
│4   │99年9 月│14:47:50│0000000000│Ａ：喂。                    │99年度聲監│警卷第29│
│    │16日    │        │  郭文彬  │Ｂ：喂。                    │字第501 號│頁      │
│    │        │        │    ↓    │Ａ：嗯。                    │通訊監察書│        │
│    │        │        │0000000000│Ｂ：兄喔。                  │（本院卷第│        │
│    │        │        │  張陰石  │Ａ：嗯。                    │40頁信封內│        │
│    │        │        │          │Ｂ：我昨天喔。              │）        │        │
│    │        │        │          │Ａ：嗯。                    │          │        │
│    │        │        │          │Ｂ：昨天「阿達」（音）同樣啦│          │        │
│    │        │        │          │    。                      │          │        │
│    │        │        │          │Ａ：好啦。                  │          │        │
│    │        │        │          │Ｂ：喔。                    │          │        │
│    │        │        │          │Ａ：好。                    │          │        │
├──┼────┼────┼─────┼──────────────┼─────┼────┤
│5   │99年9 月│15:03:18│0000000000│Ｂ：喂。                    │99年度聲監│警卷第29│
│    │16日    │        │  張陰石  │Ａ：到了嗎？                │字第501 號│頁      │
│    │        │        │    ↓    │Ｂ：我快到了，到十字路口，還│通訊監察書│        │
│    │        │        │0000000000│    是咱們剛才那裡。        │（本院卷第│        │
│    │        │        │  郭文彬  │Ａ：我現在也快到了。        │40頁信封內│        │
│    │        │        │          │Ｂ：好啦。                  │）        │        │
│    │        │        │          │Ａ：左轉，左轉過來。        │          │        │
│    │        │        │          │Ｂ：剛才那裡還是。          │          │        │
│    │        │        │          │Ａ：「拖皮」（音）這裡。    │          │        │
│    │        │        │          │Ｂ：阿，原來那裡。          │          │        │
│    │        │        │          │Ａ：阿。                    │          │        │
│    │        │        │          │Ｂ：原來那裡喔。            │          │        │
│    │        │        │          │Ａ：嗯。                    │          │        │
│    │        │        │          │Ｂ：好。                    │          │        │
│    │        │        │          │Ａ：左轉，廟這邊。          │          │        │
├──┼────┼────┼─────┼──────────────┼─────┼────┤
│6   │99年9 月│15:11:17│0000000000│Ｂ：你在那裡？              │99年度聲監│警卷第29│
│    │16日    │        │  張陰石  │Ａ：少年帶我去布袋戲那裡。  │字第501 號│頁至第30│
│    │        │        │    ↓    │Ｂ：布袋戲那裡，你跟他去那裡│通訊監察書│頁      │
│    │        │        │0000000000│    做什麼？                │（本院卷第│        │
│    │        │        │  郭文彬  │Ａ：到了嗎？                │40頁信封內│        │
│    │        │        │          │Ｂ：喔，我開貨車啦。        │）        │        │
│    │        │        │          │Ａ：嗯。                    │          │        │
│    │        │        │          │Ｂ：我現在過去。            │          │        │
└──┴────┴────┴─────┴──────────────┴─────┴────┘
附表二：犯罪事實欄一之(二)部分。
┌──┬────┬────┬─────┬──────────────┬─────┬────┐
│編號│日期    │時間    │通話對象  │通話內容                    │通訊監察書│譯文出處│
├──┼────┼────┼─────┼──────────────┼─────┼────┤
│1   │99年9 月│17:22:23│0000000000│Ａ：喂。                    │99年度聲監│警卷第30│
│    │20日    │        │  郭文彬  │Ｂ：喂，兄喔。              │字第501 號│頁      │
│    │        │        │    ↓    │Ａ：嗯。                    │通訊監察書│        │
│    │        │        │0000000000│Ｂ：我們等一下找你好嗎？    │（本院卷第│        │
│    │        │        │  張陰石  │Ａ：阿。                    │40頁信封內│        │
│    │        │        │          │Ｂ：找你。                  │）        │        │
│    │        │        │          │Ａ：好阿。                  │          │        │
│    │        │        │          │Ｂ：好喔。                  │          │        │
│    │        │        │          │Ａ：嗯。                    │          │        │
│    │        │        │          │Ｂ：「美喔」（2 台音）      │          │        │
│    │        │        │          │Ａ：嗯，好，過來聊天。      │          │        │
│    │        │        │          │Ｂ：喔。                    │          │        │
├──┼────┼────┼─────┼──────────────┼─────┼────┤
│2   │99年9 月│17:41:56│0000000000│Ａ：喂。                    │99年度聲監│警卷第30│
│    │20日    │        │  郭文彬  │Ｂ：到了喔。                │字第501 號│頁      │
│    │        │        │    ↓    │Ａ：好。                    │通訊監察書│        │
│    │        │        │0000000000│                            │（本院卷第│        │
│    │        │        │  張陰石  │                            │40頁信封內│        │
│    │        │        │          │                            │）        │        │
└──┴────┴────┴─────┴──────────────┴─────┴────┘
附表三：犯罪事實欄一之(三)部分。
┌──┬────┬────┬─────┬──────────────┬─────┬────┐
│編號│日期    │時間    │通話對象  │通話內容                    │通訊監察書│譯文出處│
├──┼────┼────┼─────┼──────────────┼─────┼────┤
│1   │99年9 月│00:07:42│0000000000│Ａ：喂。                    │99年度聲監│警卷第14│
│    │26日    │        │  楊昆衡  │Ｂ：現在過去剛好嗎？        │字第501 號│頁至第15│
│    │        │        │    ↓    │Ａ：阿。                    │通訊監察書│頁      │
│    │        │        │0000000000│Ｂ：現在過去喔。            │（本院卷第│        │
│    │        │        │  張陰石  │Ａ：你現在在那裡要過來？    │40頁信封內│        │
│    │        │        │          │Ｂ：阿。                    │）        │        │
│    │        │        │          │Ａ：在那裡？                │          │        │
│    │        │        │          │Ｂ：崙背。                  │          │        │
│    │        │        │          │Ａ：我洗一下澡。            │          │        │
│    │        │        │          │Ｂ：好。                    │          │        │
├──┼────┼────┼─────┼──────────────┼─────┼────┤
│2   │99年9 月│00:32:53│0000000000│Ａ：嗯。                    │99年度聲監│警卷第15│
│    │26日    │        │  楊昆衡  │Ｂ：洗好就要出來了喔。      │字第501 號│頁      │
│    │        │        │    ↓    │Ａ：還在洗。                │通訊監察書│        │
│    │        │        │0000000000│Ｂ：還在洗喔？              │（本院卷第│        │
│    │        │        │  張陰石  │Ａ：現在在洗而已。          │40頁信封內│        │
│    │        │        │          │Ｂ：好。                    │）        │        │
├──┼────┼────┼─────┼──────────────┼─────┼────┤
│3   │99年9 月│00:54:44│0000000000│Ａ：喂，好了。              │99年度聲監│警卷第15│
│    │26日    │        │  楊昆衡  │Ｂ：喔，快一點。            │字第501 號│頁      │
│    │        │        │    ↓    │Ａ：那裡。                  │通訊監察書│        │
│    │        │        │0000000000│Ｂ：一樣。                  │（本院卷第│        │
│    │        │        │  張陰石  │Ａ：過來一點啦，過來這邊，不│40頁信封內│        │
│    │        │        │          │    用到那。                │）        │        │
│    │        │        │          │Ｂ：好啦。                  │          │        │
│    │        │        │          │Ａ：過來這邊十字路口這裡。  │          │        │
│    │        │        │          │Ｂ：好。                    │          │        │
├──┼────┼────┼─────┼──────────────┼─────┼────┤
│4   │99年9 月│01:03:51│0000000000│Ａ：出來了。                │99年度聲監│警卷第15│
│    │26日    │        │  楊昆衡  │Ｂ：喂，我過十字路，再繼續開│字第501 號│頁      │
│    │        │        │    ↓    │    ，開到後面那個路口。    │通訊監察書│        │
│    │        │        │0000000000│Ａ：好。                    │（本院卷第│        │
│    │        │        │  張陰石  │                            │40頁信封內│        │
│    │        │        │          │                            │）        │        │
└──┴────┴────┴─────┴──────────────┴─────┴────┘